Luis Enrique Plata Osorio

Cll 151c # 107 – 10 Bogotá Colombia luisplata.github.io – www.luisplata@gmail.com 301 5086264

Perfil

Ingeniero de sistemas, desarrollador de software. Especializado en desarrollar software orientado a la web. Siendo la adquisición de nuevos conocimientos un pasatiempo. Proactivo y entusiasta al momento de aprender nuevas tecnologías y patrones arquitectónicos. Entre mas grande es el reto es mayor la satisfacción al momento de lograrlo. Siempre dando el 100% en todo lo que hago. Siguiendo la filosofía de free software como guía al momento de desarrollar software. Sociable, amable, tolerante, paciencia, colaborador. Son mis pilares dentro y fuera del ambiente laboral.

Educación

2017	Ingeniero de Sistemas
	UNIVERSIDAD DEL SINÚ Seccional Cartagena
2011	Congreso Nacional de Ingeniería de Sistemas
2012 2013	Diplomado de diseño y desarrollo web con software libre Curso De Desarrollo Web con PHP y MySql

Experiencia Laboral

9 meses

FREE TECHNOLOGY INTERNATIONAL

Diseñador y programador de páginas web y desarrollador de software

- Levantamiento de requerimientos
- Desarrollo de software web
- Maquetación y creación de paginas web

6 meses

CLÍNICA CARTAGENA DEL MAR

Practicas Técnicas Diseñador y desarrollador de páginas web

- Diseño de la pagina web
- Desarrollo de la pagina web
- levantamiento de fotografiás
- Diseño de paginas y fotografias

Agosto 2015 – Octubre 2016

Zeus Tecnología S.A.

Desarrollador de software web

- Levantamiento de requerimientos
- Diseño arquitectónico de la solución

- Creación de documentación técnica
- Creación de manuales de usuario
- Desarrollo de software web
- Desarrollo de requerimientos de base de datos

Diciembre 2016 -Diciembre 2017

Meditel S.A.S.

Líder Desarrollo

- Diseño arquitectónico de solución de software
- Modelado de Base de datos
- Construcción de Solución
- Creación de Documentación técnica
- Creación de manuales de usuario
- Gestión de equipo de desarrollo (2 personas)

Enero 2018 - actualidad Banco de Bogotá

Líder Desarrollo

- Levantamiento de requerimientos
- Coordinación de equipo de desarrollo (4 personas)
- Desarrollo de la aplicación

Internet

- Creación de Documentación Técnica
- Gestión en el versionado del proyecto
- Coordinación con la comunicación con otras aplicaciones del banco.

Proyectos realizados

https://luisplata.github.io https://tesilogic.com https://plt.meditel.com.co Pagina web Personal Pagina web de empresa de logística Software de Telemedicina https://todosenlaweb.github.io https://videollamada.nabu.com.co https://nabu.com.co Voluntariado de campaña de Software de videollamada a travez de Pagina web de marca personal

https://quehaypahacer.nabu.com.co API Rest para aplicación de eventos en Cartagena

#TodosEnLaWeb

Copyright information - Please read

© This <u>Free Resume Template</u> is the copyright of Hloom.com. You can download and modify this template for your own personal use to create a resume for yourself, or for someone else. You can (and should!) remove this copyright notice (<u>click here to see how</u>) before sending your resume to potential employers.

You may not distribute or resell this template, or its derivatives, and you may not make it available on other websites without our prior permission. All sharing of this template must be done using a link to http://www.hloom.com/resumes/. For any questions relating to the use of this template please email us - info@hloom.com